---
title: "TareaKokorico"
author: "Juan Pablo Vanegas Moreno"
date: "`r Sys.Date()`"
description: "Este documento contiene simulacion basica del negocio de Kokorico."
output:
  html_document:
    toc_depth: 2
    number_sections: true
    editor: visual
    titlepage: true
format:
  html:
    code-overflow: wrap
    code-fold: true
    code-tools: true
    highlight-style: github #[Input]
    theme: cerulean #[Input]
    toc: true #[Input]
---

En la cafetería, llegan 50 clientes por hora, de los cuales 20 solicitan productos de la máquina. Sin embargo, es importante considerar que esta tasa de clientes que compran productos de la máquina no es constante a lo largo del día. Asumiremos que la cantidad de clientes que visitan la tienda y compran productos de la máquina se mantiene constante durante todo el día. No obstante, ni la cantidad de clientes por hora ni la cantidad de clientes que adquieren productos de la máquina permanecen constantes. De hecho, la tasa de clientes aumenta en las horas de la mañana, disminuye en las horas pares y vuelve a aumentar en las horas impares. Además, disminuye en las horas de la tarde y vuelve a aumentar en las horas de la noche, y estos patrones cambian a lo largo del semestre.

# Simulacion para un solo dia

```{r}
#| code-fold: true
#| output: html_document 
#| eval: true
#| code-summary: "[Input]"
clienteshora <- 50 #Clientes que llegan por hora
clientesmaquina <- 20 #Clientes que compran productos de la maquina por hora
tasa <- clientesmaquina/clienteshora #Tasa de clientes que compran productos de la maquina
clientesdia <- clienteshora*10 #Clientes que llegan al dia
clientesfinal <- tasa*clientesdia #Clientes que compran productos de la maquina al dia
#Datos
productos <- c( "Cafe con leche","Cafe Kaldi", "Capuccino","Choco express", "Espresso corto", "Espresso largo","Latte", "Perico", "Tinto")
precios <- c(2500,3500,4500,4000,4400,4000,3500,2200,2000)
tasas <- c(0.35,0.01,0.05,0.06,0.03,0.02,0.03,0.1,0.35)

set.seed(420)

# Simula la cantidad de pedidos por día para cada producto usando una distribución multinomial
pedidos <- rmultinom(1, clientesfinal, tasas)

# Vector para la cantidad de pedidos por producto
cantidades <- pedidos

# Vector para el precio por producto
precios <- as.numeric(precios)

# facturación por producto
facturacion_producto <- cantidades * precios

# Facturación 
facturacion_total <- sum(facturacion_producto)

# total de bebidas
produccion_total <- sum(pedidos)

resumen_produccion <- data.frame(
  Producto = productos,
  Cantidad = pedidos
)


print(resumen_produccion)
```

```{r}
print(paste("Facturación total:", facturacion_total))

print(paste("Producción total de bebidas:", produccion_total))

```

```{r}
library(ggplot2)

df <- data.frame(
  Producto = resumen_produccion$Producto,
  Cantidad = resumen_produccion$Cantidad
)

df <- df[order(-df$Cantidad),]

ggplot(df, aes(x=reorder(Producto, Cantidad), y=Cantidad, fill=Producto)) +
  geom_bar(stat="identity") +
  labs(title="Producción por Producto", x="Producto", y="Cantidad") +
  theme_minimal() +
  theme(axis.text.x = element_text(angle = 45, hjust = 1)) +
  scale_fill_brewer(palette="Spectral")

```

# Simulacion N dias

```{r}
Nsim <- 1000 #Numero de simulaciones dias
horas <- 10 #Horas de trabajo
clienteshora <- 50 #Clientes que llegan por hora
clientesmaquina <- 20 #Clientes que compran productos de la maquina por hora
tasa <- clientesmaquina/clienteshora #Tasa de clientes que compran productos de la maquina
clientesdia <- clienteshora*horas #Clientes que llegan al dia
clientesfinal <- tasa*clientesdia #Clientes que compran productos de la maquina al dia
#Datos
productos <- c( "Cafe con leche","Cafe Kaldi", "Capuccino","Choco express", "Espresso corto", "Espresso largo","Latte", "Perico", "Tinto")
precios <- c(2500,3500,4500,4000,4400,4000,3500,2200,2000)
tasas <- c(0.35,0.01,0.05,0.06,0.03,0.02,0.03,0.1,0.35)

set.seed(420)

# Matriz para los resultados
resultados <- matrix(0, nrow=Nsim, ncol=length(productos))


for (i in 1:Nsim) { # Ciclo de simulación dias
  for (h in 1:horas) { # Ciclo de horas 
    # Número de clientes en una hora
    n <- rpois(1, clienteshora)
    
    # Número de clientes que compran productos de la máquina
    m <- rbinom(1, n, tasa)
    
    # Elección de productos
    eleccion <- rmultinom(1, m, tasas)
    
    # Actualización de los resultados
    resultados[i,] <- resultados[i,] + eleccion
  } # Fin del ciclo de horas
} # Fin del ciclo de simulación

# Cálculo del producido diario
producido <- resultados %*% precios


```

```{r}
producido_promedio <- mean(producido)

print("Producido promedio por día:")
print(producido_promedio)

```

```{r}
df <- data.frame(Ventas=as.vector(rowSums(resultados)))

ggplot(df, aes(x=Ventas)) +
  geom_density(fill="steelblue", alpha=0.5) +
  labs(title="Densidad de Productos Vendidos", x="Ventas", y="Densidad") +
  theme_minimal()

```

```{r}
df <- data.frame(Facturacion=as.vector(producido))

ggplot(df, aes(x=Facturacion)) +
  geom_density(fill="steelblue", alpha=0.5) +
  labs(title="Densidad de Facturación Total", x="Facturación", y="Densidad") +
  theme_minimal()

```

```{r}
hist(producido, main="Histogram Facturación", xlab="Facturación", col="lightblue", border="black")
```

```{r}
num_bebidas <- rowSums(resultados)

media <- mean(num_bebidas)
desviacion <- sd(num_bebidas)

hist(num_bebidas, main="Histograma del número de bebidas producidas", xlab="Número de bebidas", col="lightblue", border="black")
```
